【裁判字號】    92,交抗,955
【裁判日期】    921124
【裁判案由】    違反道路交通管理處罰條例
【裁判全文】
臺灣高等法院交通事件裁定                        九十二年度交抗字第九五五號
    抗  告  人
    即受處分人  甲○○
右抗告人因違反道路交通管理處罰條例案件，不服臺灣臺北地方法院，中華民國九十
二年八月二十八日所為裁定（九十二年度交聲字第八六九號），提起抗告，本院裁定
如左：
    主  文
抗告駁回。
    理  由
一、按汽車行駛於道路上，其汽車駕駛人或前座乘客未繫安全帶者，處駕駛人新臺幣
    （下同）一千五百元罰鍰，其實施及宣導辦法，由交通部定之，道路交通管理處
    罰條例第三十一條第一項定有明文。
二、本件受處分人即異議人甲○○於民國（下同）九十二年四月二十五日上午九時四
    十七分許，駕駛車號八Ｃ｜七七八三號自用小客車，行經台北市○○路○段二七
    三號前，經台北市政府警察局中正第二分局員警攔停舉發汽車駕駛人未繫安全帶
    ，違反道路交通管理處罰條例第三十一條第一項規定當場製單舉發，嗣受處分人
    逾越應到案日期十五日內向原處分機關提出申訴，經原處分機關函請原舉發單位
    調查結果，仍認受處分人有前述違規行為，原處分機關乃依道路交通管理處罰條
    例第三十一條第一項之規定，裁處受處分人罰鍰一千五百元
三、受處分人甲○○聲明異議及抗告意旨固不否認其有駕駛前述車號自用小客車於右
    揭時地經警攔停當場舉發之事實，然辯稱：伊從巷子出來經過右揭道路，看見車
    前兩、三個車位路邊有停車位，才把安全帶解開，減速準備停車，員警從左側敲
    伊車窗玻璃，指伊未繫安全帶違規，但伊不是在車道上行駛，是在準備停車的狀
    態下等語。經查，受處分人確有駕駛前述車號汽車行駛於右揭道路時，經警攔停
    認有未繫安全帶之違規行為，業據舉發員警張明亮於原審到庭具結後指證甚詳，
    有原審九十二年八月二十六日筆錄在卷足稽，且受處分人到庭亦不否認其於員警
    敲其車窗玻璃表示攔停時，未繫安全帶，行駛在車陣裡並未脫離車陣等情無訛（
    見原審九十二年八月二十六日筆錄），已堪認受處分人確有行駛於道路上未繫安
    全帶之違規行為。雖受處分人以前揭伊已準備停車，才將安全帶卸下云云置辯，
    然受處分人經警攔停時，距其發現之路邊停車位尚兩、三個車位之距離，即其於
    右揭台北市○○路○段二七三號前經警攔停，所發現之車位在同路段二七七號處
    ，該路段係南北向各有一線車道之道路，路旁劃有白色路面邊線，距離路邊停車
    格線已不足容納一輛汽車之寬度等情，業據受處分人於原審到庭坦認無訛，核與
    員警張明亮於原審證述情節相符，亦有原審前開筆錄在卷可查，足見受處分人為
    警攔停時，應無駛出路面邊線，亦無到達路邊停車位前，處於必須轉身觀察車後
    及停車位角度而準備停車之狀態下，且其當時仍行駛在該道路之車陣內，已如前
    述，受處分人自無必須解開安全帶之不可抗力事由存在，是應認其確有行駛於道
    路上而未繫安全帶之違規行為，所辯前情，即不足採。堪認受處分人確有駕駛前
    述車號汽車行駛於道路上，其為汽車駕駛人而有未繫安全帶之違規行為甚明。
四、綜上所述，本件受處分人確有汽車駕駛人行駛於道路上未繫安全帶之違規行為，
    原審以原處分機關依道路交通管理處罰條例第三十一條第一項規定，裁處受處分
    人罰鍰一千五百元，核無違誤，認受處分人之異議為無理由，而駁回其異議，經
    核尚無訛誤，抗告意旨仍執前詞提起抗告，請求撤銷原裁定云云，並無理由，抗
    告應予駁回。
五、據上論結，應依道路交通管理處罰條例第八十九條、道路交通案件處理辦法第二
    十六條，刑事訴訟法第四百十二條，裁定如主文。
中      華      民      國    九十二    年    十一      月    二十四    日
                              臺灣高等法院交通法庭
                                  審判長法  官  許  增  男
                                        法  官  許  錦  印
                                        法  官  周  煙  平
右正本證明與原本無異。
不得再抗告。
                                        書記官  蕭  麗  珍
中      華      民      國    九十二    年     十一     月    二十八    日


司法院資訊處製作；財團法人民間司法改革基金會備份。
